臺灣臺北地方法院交通事件裁定　　　　 96年度交聲字第948號
原處分機關　臺北市交通事件裁決所
異議人即
受處分人　　榮民計程車業服務中心臺北市分中心
代 表 人　　孫家科
上列異議人即受處分人因違反道路交通管理處罰條例案件，對於
臺北市交通事件裁決所於民國九十六年六月二十六日所為之北市
裁二字第裁二二—ＺＨＣ○四一三○七號處分，聲明異議，本院
裁定如下：
    主  文
原處分撤銷。
榮民計程車業服務中心臺北市分中心汽車行駛於高速公路，不遵
管制規則，而有行車速度超過規定之最高速限行為，處罰鍰新臺
幣肆仟元。
    理  由
一、按「汽車行駛於高速公路、快速公路或設站管制之道路，不
    遵使用限制、禁止、行車管制及管理事項之管制規則而有下
    列行為者，處汽車駕駛人新臺幣（下同）三千元以上六千元
    以下罰鍰：一行車速度超過規定之最高速限或低於規定之最
    低速限。．．．」，道路交通管理處罰條例第三十三條第一
    項定有明文。又按「汽車駕駛人行駛高、快速公路行車速度
    超過規定之最高時速未滿二十公里者，逾越應到案日期三十
    日內，繳納罰鍰或到案聽候裁決者，處罰鍰四千元」，違反
    道路交通管理事件統一裁罰基準表亦有明文。另按「舉發違
    反道路交通管理事件，經汽車所有人依通知單之應到案日期
    到案，汽車所有人未另行告知違規駕駛人姓名，依道路交通
    管理處罰條例第八十五條第三項之規定，認定應歸責於車輛
    所有人，而處罰車輛所有人」，違反道路交通管理事件統一
    裁罰基準及處理細則第二十四條、道路交通管理處罰條例第
    八十五條第三項均已明定。
二、本件受處分人即異議人榮民計程車業服務中心臺北市分中心
    所有之車號九二八—ＥＦ號營業用小客車，於民國九十六年
    三月十五日十二時三十八分許，行經限速標誌一百一十公里
    之國道三號高速公路南下三三四．八公里處，車速高達一百
    二十二公里，超過規定之最高時速十二公里，經原舉發單位
    內政部警政署國道公路警察局第八警察隊善化分隊警員當場
    舉發，並以異議人所有車輛，行車速度，超過規定之最高時
    速為由，依道路交通管理處罰條例第三十三條第一項第一款
    規定，當場掣發內政部警政署國道公路警察局公警局交字第
    ＺＨＣ○四一三○七號舉發違反道路交通管理事件通知單，
    指定應於九十六年五月二日前到案自行繳納罰鍰。嗣異議人
    不服，於九十六年五月九日始向原處分機關臺北市交通事件
    裁決所提出申訴，惟並未同時告知實際違規駕駛人，經原處
    分機關調查後，認異議人所有上揭營業用小客車確有上開違
    規行為，於九十六年六月二十六日依道路交通管理處罰條例
    第三十三條第一項第一款之規定，以北市裁二字第裁二二—
    ＺＨＣ○四一三○七號裁決書裁處異議人罰鍰三千元，異議
    人於九十六年七月二十日收受裁決書，並於同年八月九日以
    聲明異議狀向本院聲明異議等情，有聲明異議狀（見本院卷
    第二至四頁）、臺北市交通事件裁決所北市裁二字第裁二二
    —ＺＨＣ○四一三○七號違反道路交通管理事件裁決書（見
    本院卷第五頁）、內政部警政署國道公路警察局公警局交字
    第ＺＨＣ○四一三○七號舉發違反道路交通管理事件通知單
    （見本院卷第六頁）、中華民國大宗現時掛號郵件／掛號函
    件聯（見本院卷第八頁）、內政部警政署國道公路警察局第
    八警察隊九十六年五月二十二日公警八交字第○九六○八七
    ○八九五號函（見本院卷第十頁）、異議人九十六年五月九
    日申訴書（見本院卷第十三頁）、臺北市交通事件裁決所九
    十六年八月三十一日北市裁三字第○九六三九三四一一○○
    號函附郵局信箱掛號銷號收據（見本院卷第十九、二十頁）
    及內政部警政署國道公路警察局第八警察隊九十六年九月七
    日公警交八字第○九六○八○五七六一號函附採證照片（見
    本院卷第二一、二二頁）等資料附卷足憑，合先敘明。
三、聲明異議意旨略以：異議人所有車號九二八—ＥＦ號營業用
    小客車於九十六年三月十五日十二時三十八分許，行經國道
    三號高速公路南下三三四．八公里處，車速雖達一百二十二
    公里，然僅超過警方取締標準（時速一百二十公里）區區二
    公里，且當時前方車輛車速甚快，該車為保持安全距離，因
    而不慎超速二公里，原處分機關猶執此處罰三千元之高額罰
    鍰，顯不合理，為此聲明異議，請求撤銷原處分云云。
四、異議人所有車號九二八—ＥＦ號營業用小客車於九十六年三
    月十五日十二時三十八分許，行經限速標誌一百一十公里之
    國道三號高速公路南下三三四．八公里處，車速為一百二十
    二公里，超過該路段規定之最高時速十二公里等情，有內政
    部警政署國道公路警察局第八警察隊九十六年九月七日公警
    交八字第○九六○八○五七六一號函附採證照片附卷可憑（
    見本院卷第二一、二二頁），由而該照片上方「Ｅ０００＋
    １２２＝１２２」之記載可徵，車號九二八—ＥＦ號營業用
    小客車當時之車速高達一百二十二公里，確實已超出該路段
    最高時速一百一十公里之限制，縱僅超出時速十二公里，亦
    屬違規，是異議人所為上開辯解，顯係空言推諉之詞，未為
    足取。綜上堪認，本件事證明確，異議人違規行為堪以認定
    ，應依法處罰。
五、本件異議人有所上揭營業用小客車確有於在上揭時、地汽車
    行駛於高速公路行車速度超過規定之最高速限之違規行為，
    從而原處分機關依道路交通管理處罰條例第三十三條第一項
    第一款之規定，裁處異議人罰鍰三千元，固非無見；然查，
    本件異議人逾應到案日期（九十六年五月二日）遲至九十六
    年五月九日始提出申訴，依違反道路交通管理事件統一裁罰
    基準表之規定，應處以罰鍰四千元，原處分機關漏未審究，
    處以最低額罰鍰三千元，顯有未恰，至道路交通管理處罰條
    例第六十三條有關並予記點之規定，目的在駕駛人於一定期
    間內有違規行為，經裁處累積達一定之點數時，監理機關可
    依法吊扣或吊銷該駕駛人之駕駛執照，本件異議人係榮民計
    程車服務中心臺北市分中心，非自然人，並無記點以吊扣、
    吊銷駕駛執照之問題，原處分機關未依該條例之規定予以記
    點，非屬疏漏，附此敘明。本件聲明異議雖無理由，惟原處
    分既有前揭違法不當之處，即應由本院予以撤銷，並另依道
    路交通管理處罰條例第三十三條第一項第一款、第六十三條
    第一項第一款、違反道路交通管理事件統一裁罰基準及處理
    細則第四十三條、第四十四條、第六十七條及違反道路交通
    管理事件統一裁罰基準表之規定，量處如主文第二項所示之
    罰鍰。
據上論斷，應依道路交通案件處理辦法第二十條，裁定如主文。
中　　華　　民　　國　　96　　年　　9　　月　　21 　　日
　　　　　　　　　　　　　　　交通法庭法　官　李家慧
以上正本證明與原本無異。
如不服本裁定應於送達後5日內向本院提出抗告狀。
            　　　　　　　　　　　　　書記官　楊文祥
中　　華　　民　　國　　96　　年　　9　　月　　21 　　日
